# **ALEX GUAMÁN GUAMÁN**

# Ingeniero en Sistemas / Desarrollador de Software

Email: alex.guaman86@gmail.com Teléfono: +593 0988 743 732

LinkedIn: linkedin.com/in/alex-guaman-g

Ubicación: Guayaquil, Ecuador

Fecha de Nacimiento: 22 - febrero – 1986

Sitio web: alexguaman.com



# Perfil

Orientado al trabajo por objetivos con capacidad de análisis y organización, con más de 11 años de experiencia en TI en el desarrollo de aplicaciones.

Entusiasta por las tecnologías Cloud y la cultura Devops, con habilidades para enfrentar situaciones de desafío, superación y trabajo en equipo.

# Habilidades

Desarrollo de aplicaciones Java, Kotlin, Js, React, PISql, Visual Basic 6

Framework Spring Boot, Spring JPA, JEE

Bases de datos: Oracle, MySQL, Sybase, SQL Server.

DevOps: Docker, Git, Bitbucket, Github, Jenkins

Servidor de aplicaciones: Tomcat, Wildfly, Glassfish, Jboss, Nginx Wso2 API Gateway, Wso2 Identity Server, Elastic Search, RabbitMQ

Plataformas Cloud: AWS, Digital Ocean

# Educación

2011 INGENIERO EN SISTEMAS COMPUTACIONALES.

Universidad De Guayaquil

# **Cursos realizados**

- Java SE, Java Server Faces, Enterprise Java Beans Clear Minds IT.
- Scrum Fundamentals Certified SCRUM Study (Online)
- Oracle PLSQL Custom Class Core PRV Bussiness Mind
- Ionic Framework Ecudevs
- Plataforma Online Platzi:

Java EE, Spring Framework, Python, React.

Administración de Servidores Linux, Storage AWS, Git y GitHub, Docker, Devops.

Plataforma Online Udemy:

Desarrollo Web Completo con HTML5, CSS3, JS. Java Spring Boot

Plataforma Online Codelytv:

Principios Solid, Arquitectura Hexagonal, Elastic Search

# **Experiencia laboral**

**NEOSOFT CL, FreeLancer**, Dic 2021 – Presente.

Desarrollador Fullstack FreeLancer

Actividades: Análisis y desarrollo de Api Rest con Spring Boot, Kotlin y Java.

Desarrollo de aplicación web con React

#### SEGUROS SUCRE S.A, Nov 2017 – Jul 2021.

Ejecutivo Senior TI- Arquitectura de Software

**Actividades:** Arquitectura de sistemas, orientación a microservicios y contenedores Docker, lineamientos, estándares y diseño de servicios web.

Desarrollo Java EE, Spring Boot, JPA, Servicios REST y PLSql.

Administración de Git Bitbucket, Rabbit MQ, Wso2 API Gateway y Wso2 Identity Server (SSO).

#### BANCO CENTRAL DEL ECUADOR (BCE), Sept 2016 – Nov 2017.

Especialista de Desarrollo Informático.

**Actividades:** Análisis, desarrollo e implementación de proyectos Java JEE, JSF, JPA, Servicios web, JMS Queues, Jasper Report.

Participación en los proyectos Afectación Contable en Línea, Dinero Electrónico y Reingeniería del Sistema Nacional de Pagos.

## BANCO DEL IESS (BIESS), Nov 2013 - Agos 2016

Analista de Desarrollo

**Actividades:** Análisis y Desarrollo con PLSql, Java JSP, Visual Basic 6 y Jasper Report. Mantenimiento del Sistemas de Préstamos Prendarios, Sistema de Talento Humano y procesos para la prevención de Lavado de Activos.

## SUDAMERICANA DE SOFTWARE S.A. Jun 2010 – Oct 2013

Ingeniero y Líder de Proyectos

**Actividades:** Análisis, y desarrollo de soluciones informáticas para CLARO (Outsourcing). Uso de tecnologías Oracle PLSQL, Forms y Report, Java, JSP, Shell Unix. Gestión de Proyectos, elaboración de cronogramas y gestión de recursos.

#### **Idiomas**

Español: Natal

Inglés: Lectura y Escritura (60%). Hablado (40%).

## Referencias

Ing. Rocío Sarango Ing. José Sosa Barzola Telf. 0981770988 Telf. 0989801469

Ing. Cristhian García Ing. Silvia Quiroz Telf. 0969929004 Telf. 0986587774